臺灣板橋地方法院刑事判決　　　　　　　94年度易字第260 號
公　訴　人　臺灣板橋地方法院檢察署檢察官
被　　　告　乙○○
上列被告因竊盜案件，由檢察官提起公訴（94年度偵字第2579號
），經本院合議庭裁定由受命法官獨任進行簡式審判程序，判決
如下：
    主  文
乙○○攜帶兇器竊盜，累犯，處有期徒刑壹年貳月。
扣案如附表編號一至編號十六所示之物，均沒收。
    事　實
一、乙○○有違反麻醉藥品管理條例及竊盜、侵占等前科，其中
    因竊盜（竊取他人之自用小客〈貨〉車或車內物品）案件，
    於民國（下同）91年12月5 日，經本院以91年度板簡字第20
    00號刑事簡易判決判處拘役50日，嗣於92年4 月29日，經本
    院以92年度簡上字第38號刑事判決撤銷原審判決，改為判處
    有期徒刑1 年2 月，92年5 月26日判決確定；又因侵占案件
    ，於92年7 月3 日，經本院以92年度易字第1687號刑事判決
    判處有期徒刑7 月，92年8 月4 日判決確定。上開二罪刑，
    嗣於92年8 月28日，經本院以92年度聲字第1631號裁定應執
    行有期徒刑1 年7 月確定，刑期起算日期為92年5 月26日，
    指揮書原載執行完畢日期為93年7 月5 日，於93年6 月19日
    因縮短刑期執行完畢。詎乙○○猶不知心生悔悟，竟基於意
    圖為自己不法之所有之犯意，於94年1 月24日18時30分許，
    在臺北縣土城市○○路路旁，攜帶其所有如附表編號一至編
    號十四所示於客觀上足對人之生命、身體、安全構成威脅，
    而屬具有危險性之物，且持其中如附表編號一所示之Ｌ型扳
    手毀壞停於該處之車牌號碼FD－4830號自用小客車（車主：
    甲○○）右前車門之門鎖（毀損部分未據告訴及起訴）而打
    開該自用小客車之右前車門，旋進入車內持如附表編號二所
    示之十字螺絲起子毀壞該自用小客車之電門鎖（毀損部分未
    據告訴及起訴）而發動引擎並駛離竊取得逞。迨同年月25日
    1 時45分許，乙○○駕駛該竊得之自用小客車行經國道三號
    高速公路北上46公里處，經警攔檢時發現電門鎖有遭破壞之
    痕跡，並當場於車內查獲如附表編號一至編號十七所示之物
    。
二、案經內政部警政署國道公路警察局第六警察隊移送臺灣板橋
    地方法院檢察署檢察官偵查起訴。
    理  由
一、按依刑事訴訟法第284 條之1 之規定，除簡式審判程序及簡
    易程序案件外，第一審應行合議審判，復依同法第273 條之
    1 第1 項之規定，除被告所犯為死刑、無期徒刑、最輕本刑
    為三年以上有期徒刑之罪或高等法院管轄第一審案件者外，
    於第一次審判期日前之準備程序進行中，被告先就被訴事實
    為有罪之陳述時，審判長得告知被告簡式審判程序之旨，並
    聽取當事人、代理人、辯護人及輔佐人之意見後，裁定進行
    簡式審判程序。查被告乙○○所犯係死刑、無期徒刑、最輕
    本刑為三年以上有期徒刑以外之罪，其於準備程序中就被訴
    事實為有罪之陳述，經法官告知簡式審判程序之旨，並聽取
    公訴人、被告之意見後，業經本院合議庭依上開規定裁定由
    受命法官獨任進行簡式審判程序，合先敘明。
二、上開犯罪事實業據被告乙○○迭於警詢、檢察官偵查及本院
    審理中坦承不諱，核與被害人甲○○於警詢中之指述相符，
    且有其出具之贓物認領保管單1 紙（見臺灣板橋地方法院檢
    察署94年度偵字第2579號卷第9 頁）在卷足憑，復有扣案如
    附表編號一至編號十六所示之物足資佐證。從而，本案事證
    已臻明確，被告犯行洵堪認定，自應依法論科。
三、查如附表編號一至編號十四所示之Ｌ型扳手、十字螺絲起子
    、一字螺絲起子、鐵鎚、Ｔ型板手、梅花扳手、六角扳手、
    鑿子、電鑽鑽條、鉗子、剪刀，於客觀上均足對人之生命、
    身體、安全構成威脅，而屬具有危險性之兇器，是被告乙○
    ○攜帶該等物品竊取他人之自用小客車，核係犯刑法第321
    條第1 項第3 款之攜帶兇器竊盜罪。查被告曾因竊盜案件，
    於91年12月5 日，經本院以91年度板簡字第2000號刑事簡易
    判決判處拘役50日，嗣於92年4 月29日，經本院以92年度簡
    上字第38號刑事判決撤銷原審判決，改為判處有期徒刑1 年
    2 月，92年5 月26日判決確定；又因侵占案件，於92年7 月
    3 日，經本院以92年度易字第1687號刑事判決判處有期徒刑
    7 月，92年8 月4 日判決確定。上開二罪刑，嗣於92年8 月
    28日，經本院以92年度聲字第1631號裁定應執行有期徒刑1
    年7 月確定，刑期起算日期為92年5 月26日，指揮書原載執
    行完畢日期為93年7 月5 日，於93年6 月19日因縮短刑期執
    行完畢，此有臺灣高等法院被告全國前案紀錄表1 份在卷可
    稽，其於5 年內再犯有期徒刑以上本案之罪，應依刑法第47
    條之規定論以累犯，並依法加重其刑。爰審酌被告年輕力壯
    ，不思依合法途徑取得財物，前因竊盜（竊取他人之自用小
    客〈貨〉車或車內物品）案件，經判決處刑執行完畢，猶不
    知悔悟，竟貪圖一己之私利仍為本案犯行之犯罪動機、手段
    、所造成之損害及犯罪後坦承犯行，態度尚佳等一切情狀，
    量處如主文所示之刑，以資懲儆。
四、扣案如附表編號一、編號二所示之Ｌ型扳手、十字螺絲起子
    ，係供被告為本案犯罪所用之物，另扣案如附表編號三至編
    號十六所示之物，則係供被告犯罪預備之物，且皆係被告所
    有，業據其供明無訛，爰均依刑法第38條第1 項第2 款之規
    定宣告沒收；至於扣案如附表編號十七所示之物，被告否認
    係供犯罪所用或犯罪預備之物，衡情非無可採，復乏證據足
    資證明與沒收之規定相符，故不予宣告沒收，附此敘明。
據上論斷，應依刑事訴訟法第273 條之1 第1 項、第299 條第1
項前段，刑法第321 條第1 項第3 款、第47條、第38條第1 項第
2款 ，判決如主文。
本案經檢察官陳銘祥到庭執行職務。
中　　華　　民　　國　　94　　年　　4 　　月　 12     日
                  刑事第八庭  法  官  陳鴻清
以上正本證明與原本無異。
如不服本判決，應於判決送達後10日內，向本院提出上訴狀。
                              書記官  林蔚然
中　　華　　民　　國　　94　　年　　4 　　月　 12     日
附錄本案論罪科刑法條全文：
刑法第321 條：
犯竊盜罪而有左列情形之一者，處六月以上、五年以下有期徒刑
：
一  於夜間侵入住宅或有人居住之建築物、船艦或隱匿其內而犯
    之者。
二  毀越門扇、牆垣或其他安全設備而犯之者。
三  攜帶兇器而犯之者。
四  結夥三人以上而犯之者。
五  乘火災、水災或其他災害之際而犯之者。
六  在車站或埠頭而犯之者。
前項之未遂犯罰之。
附表：
┌──┬──────┬──┬─────────────┐
│編號│物品名稱    │數量│備                      註│
├──┼──────┼──┼─────────────┤
│ 一 │Ｌ型扳手    │壹支│                          │
├──┼──────┼──┼─────────────┤
│ 二 │螺絲起子    │壹支│十字　                    │
├──┼──────┼──┼─────────────┤
│ 三 │螺絲起子    │壹支│一字                      │
├──┼──────┼──┼─────────────┤
│ 四 │鐵鎚　　　  │壹支│                          │
├──┼──────┼──┼─────────────┤
│ 五 │Ｔ型扳手    │壹支│                          │
├──┼──────┼──┼─────────────┤
│ 六 │Ｌ型扳手    │壹支│小型                      │
├──┼──────┼──┼─────────────┤
│ 七 │鉗子　　　  │壹支│                          │
├──┼──────┼──┼─────────────┤
│ 八 │扳手　　　  │壹支│兩端均為梅花型            │
├──┼──────┼──┼─────────────┤
│ 九 │扳手　　    │壹支│一端為梅花型，一端為六角型│
├──┼──────┼──┼─────────────┤
│ 十 │鑿子　　　  │壹支│                          │
├──┼──────┼──┼─────────────┤
│十一│扳手        │壹支│二端均為六角型            │
├──┼──────┼──┼─────────────┤
│十二│電鑽鑽條　　│壹支│                          │
├──┼──────┼──┼─────────────┤
│十三│剪刀　　　  │壹支│                          │
├──┼──────┼──┼─────────────┤
│十四│多功能鉗子  │壹支│含黑色袋子壹個            │
├──┼──────┼──┼─────────────┤
│十五│手電筒　　  │壹支│                          │
├──┼──────┼──┼─────────────┤
│十六│袋子　　　  │壹個│土黃色                    │
├──┼──────┼──┼─────────────┤
│十七│鑰匙　　　  │壹串│含鑰匙袋壹個              │
└──┴──────┴──┴─────────────┘
